【裁判字號】    88,訴,581
【裁判日期】    890308
【裁判案由】    毒品危害防制條例
【裁判全文】
臺灣士林地方法院刑事判決                          八十八年度訴字第五八一號
    公  訴  人  臺灣士林地方法院檢察署檢察官
    被      告  丙○○
    指定辯護人  本院公設辯護人  林龍輝
右列被告因違反毒品危害防制條例案件，經檢察官提起公訴（八十八年度偵字第五九
九六號），本院判決如左：
    主  文
丙○○連續販賣第二級毒品，處有期徒刑參年柒月，犯罪所得之新台幣壹萬壹仟元沒
收之，如一部或全部不能沒收時，以其財產抵償之。
    事  實
一、丙○○綽號「老屌」，基於販賣第二級毒品安非他命之概括犯意，先向綽號「英
    雄」之人在台北市石牌地區以每小包新台幣（下同）一、二千元之價格販入安非
    他命，而自民國八十八年四月中旬起至同年六月初止，連續在台北市○○區○○
    街二四二巷十號其住處附近巷口、北投區○○街○段一八七巷十六號綽號「何老
    」之乙○○工作之福州麵線工廠或附近巷口、北投區○○街一六四巷一弄十一號
    綽號「熊仔」之丁○○住處樓下等地，以一千元至三千元之價格，六次販賣安非
    他命予乙○○及丁○○施用（該部分丁○○、乙○○二人係合資分別出面向丙○○購買）；於八十八年五月底在北投區○○街○段一八七巷巷口附近以每小包一
    千元之價格販賣安非他命與乙○○一次（此部分係乙○○自行購買），而於前揭
    期間某日及六月三日，在上址麵線工廠內或門口或前開丁○○住處樓下等地，以
    每小包一千多元之價格，販賣安非他命二次與丁○○（此部分係丁○○自行購買
    ）。嗣於八十八年六月四日上午十一時三十分許，在台北市○○區○○街二四二
    巷十號五樓，為警查獲丙○○而查知上情，並因丙○○供出來源而查獲綽號「英
    雄」之賴永祥。
二、案經台北市政府警察局北投分局報請台灣士林地方法院檢察署檢察官偵查起訴。
    理  由
一、訊據被告丙○○矢口否認涉有前開販賣安非他命犯行，先辯稱：係為給警察交代
    ，始在警訊及檢察官初訊時承認有販賣安非他命予丁○○及乙○○，且其與該二
    人有過節，嗣又改稱有與其二人一起用過，但沒收錢云云，惟查右揭販賣安非他
    命與乙○○及丁○○之事實，業據被告於警訊及檢察官初訊時坦承不諱，被告於
    警訊中陳稱：「（你向綽號英雄購得安非他命後轉賣給何人？如何交易？）曾轉
    賣給綽號何老、雄仔及與他們在一起之另一人，姓名不詳，約四至五次，每次新
    台幣一千元」（警訊卷第四頁背面），於檢察官初訊時自承：「（有無販賣安非
    他命給『何老』『雄仔』之人？）有。（何時賣？）今年四月中旬，每一小包一
    千元，有四、五次左右，在西安街、尊賢街附近」各等語綦詳（偵卷第十四頁正
    面）；又證人乙○○於偵查時證稱：「自八十八年四月中開始向他（被告）買，
    在他家樓下巷口買或在立農街十六號之工廠買，最後一次是五月底在我工廠買，
    價格一千元至三千元不等，數量是一小包，我都是與丁○○合資買，自己也買過
    一次」，證人丁○○於警訊時證稱：「我最後一次於六月三日凌晨以壹仟元向丙○○購得安非他命一小包。」（偵卷三十頁背面）於偵查時證稱：「（何時開始
    向丙○○買安非他命？）今年四月初，最後一次是六月初買的。（在何處交易？
    ）到乙○○的立農街工廠內或門口或到我家樓下交易（你買多少錢？）一千或二
    千，數量是一小包，另外我與乙○○也合資一千至三千元不等，我們二人都有分
    別出面，向丙○○買過，之後我們二人再分安非他命吸用，合資五、六次，自己
    買二、三次」（偵卷第三十七頁背面至三十九頁背面），而於本院審理時證稱其
    二人合資向被告購買安非他命六次，丁○○自行以一千多元之價格購買二、三次
    ，乙○○自行於五月底以一千元之價格購買一次施用，亦據其二人到庭結證無訛
    ；再被告係於八十八年六月四日經警查獲，在自由意識下供出販賣安非他命與綽
    號「何老」「熊仔」之人，警方始循線於八十八年六月八日查獲綽號「何老」之
    乙○○及綽號「熊仔」之丁○○，亦據當時查獲之員警即證人甲○○到庭證述屬
    實。被告雖辯稱其與何、熊二人有過節，然為何、熊二證人所否認，且何、熊二
    證人係警方依被告之供述所查獲，其證言應為可信，惟證人丁○○供稱自行購買
    之二、三次，無法確定確實次數，自應採對被告有利之認定，即丁○○係自行向
    被告購買二次。被告於警訊及偵查初訊時既係在自由意識下供述，其嗣後空言否
    認販賣安非他命，無非飾詞卸責，委無可採；查安非他命價格昂貴，取得不易，
    且為政府嚴予查緝之違禁品，凡為販賣之不法勾當者，苟無利可圖，應無甘冒被
    查緝法辦重刑之危險，平白無端義務為該買賣之工作，是其販入之價格必較售出
    之價格低廉，而有從中賺取買賣差價牟利之意圖及事實，應屬合理之認定；被告
    雖矢口否認有販賣安非他命之犯行，何、熊二證人亦無法確認每次販賣之數量，
    致無法查證所購入安非他命之價格，使本院無從確認被告每次販賣所得之利潤，
    然依上所述，其若非有利可圖，當無甘冒被查獲之風險，其有販賣安非他命營利
    之意圖甚明。被告犯行堪以認定，應依法論科。又被告雖於本院審理時請求與何
    、熊二證人對質，然該二證人已於本院審理時證述明確，且請求本院不再傳訊，
    核無對質之必要，附此敘明。
二、核被告丙○○所為，係犯毒品危害防制條例第四條第二項販賣第二級毒品罪，被
    告因販賣而持有安非他命之低度行為，為販賣之高度行為所吸收，不另論罪。被
    告多次販賣安非他命之行為，時間緊密，犯罪構成要件相同，顯係基於概括犯意
    為之，為連續犯，應依刑法第五十六條規定，以一罪論，並加重其刑（法定刑無
    期徒刑部分依法不得加重，僅就有期徒刑及併科罰金部分加重）。又被告於警訊
    中供出其於八十八年六月二日在台北市石牌地區向綽號「英雄」之賴永祥購入安
    非他命等情，員警並因而查獲賴永祥涉有違反毒品危害防制條例案件，移送臺灣
    士林地方法院檢察署偵辦，有臺北市政府警察局北投分局八十九年一月二十四日
    北市警投分刑字第八九六０三四０二００號刑事案件移送書附卷可參，是被告犯
    前開販賣第二級毒品安非他命之罪供出毒品來源因而破獲，應依同條例第十七條
    之規定減輕其刑，並就前揭各類加重、減輕事由，依刑法第七十一條第一項之規
    定，先加後減之。爰審酌被告年僅十九歲，年輕識淺，因一時為貪念所蔽，致罹
    重典，其前並無販賣毒品前科，販賣安非他命之金額及人數不多，所得有限等一
    切情狀，量處如主文所示之刑，以示懲儆。
三、至於被告販賣安非他命所得若干，因何、熊二證人對每次購買之數量、價格無法
    精確陳述，本院惟有依被告販賣安非他命予何、熊二人之次數及大致金額，以對
    被告最有利之方式計算被告獲利價格：（一）何、熊合資購買六次，價格一千元
    至三千元不等，即以一次三千元，五次一千元計算（二）乙○○自行購買一次，
    價格一千元（三）丁○○自行購買二次，價格一千多元，即以一次一千元計算，
    合計所得共一萬一千元（1000×5＋3000×1＋1000＋1000×2＝11000），均應依
    毒品危害防制條例第十九條第一項沒收之，如全部或一部不能沒收時，以其財產
    抵償之。
據上論結，應依刑事訴訟法第二百九十九條第一項前段，毒品危害防制條例第四條第
二項、第十七條、第十九條第一項，刑法第十一條前段、第五十六條，判決如主文。
本案經檢察官李學玨到庭執行職務。
中    華    民    國      八十九      年      三      月      八      日
                                  臺灣士林地方法院刑事第四庭
                                          法  官  藍  雅  清
右正本證明與原本無異。
如不服本判決，應於判決送達後十日內，向本院提出上訴狀。
                                          書記官  陳  瑞  香
中    華    民    國      八十九      年      三      月     十四     日
附錄本案論罪科刑法條：
毒品危害防制條例第四條第二項
製造、運輸、販賣第二級毒品者，處無期徒刑或七年以上有期徒刑，得併科新臺幣七
百萬元以下罰金。


司法院資訊處製作；財團法人民間司法改革基金會備份。
